# 关于高新技术企业研发费用问题

提问人：雪落星空 时间：2019-03-22 12:45:49
某企业， 2018 年申请成为了高新技术企业，所得税税率变为了 15%。 2018年及 2017 年却没有发生及披露研发费用。针对类似事项，审计应该如何应对？

回答人：chenyiwei
考虑该企业的高新技术资格的取得是否合规，日后能否合理延续该资格。如果认为该企业的高新技术资格的取得存在不合规的可能性，随时可能因此被取消，或者恢复 25% 税率的，应要求其按照目前实际享受的 15% 税率与25%标准税率之间的差额补提准备金，放在预计负债或其他应付款之类的项目中，必要时还应考虑滞纳金的影响。